<?xml version='1.0' encoding='utf-8'?>
<verb default="athallmhairigh" disambig="">
  <verbalNoun default="athallmhairiú" />
  <verbalAdjective default="athallmhairithe" />
  <tenseForm default="athallmhairigh" tense="Past" dependency="Indep" person="Base" />
  <tenseForm default="athallmhairíomar" tense="Past" dependency="Indep" person="Pl1" />
  <tenseForm default="athallmhairíodar" tense="Past" dependency="Indep" person="Pl3" />
  <tenseForm default="athallmhairíodh" tense="Past" dependency="Indep" person="Auto" />
  <tenseForm default="athallmhairigh" tense="Past" dependency="Dep" person="Base" />
  <tenseForm default="athallmhairíomar" tense="Past" dependency="Dep" person="Pl1" />
  <tenseForm default="athallmhairíodar" tense="Past" dependency="Dep" person="Pl3" />
  <tenseForm default="athallmhairíodh" tense="Past" dependency="Dep" person="Auto" />
  <tenseForm default="athallmhairíodh" tense="PastCont" dependency="Indep" person="Base" />
  <tenseForm default="athallmhairínn" tense="PastCont" dependency="Indep" person="Sg1" />
  <tenseForm default="athallmhairíteá" tense="PastCont" dependency="Indep" person="Sg2" />
  <tenseForm default="athallmhairímis" tense="PastCont" dependency="Indep" person="Pl1" />
  <tenseForm default="athallmhairídís" tense="PastCont" dependency="Indep" person="Pl3" />
  <tenseForm default="athallmhairítí" tense="PastCont" dependency="Indep" person="Auto" />
  <tenseForm default="athallmhairíodh" tense="PastCont" dependency="Dep" person="Base" />
  <tenseForm default="athallmhairínn" tense="PastCont" dependency="Dep" person="Sg1" />
  <tenseForm default="athallmhairíteá" tense="PastCont" dependency="Dep" person="Sg2" />
  <tenseForm default="athallmhairímis" tense="PastCont" dependency="Dep" person="Pl1" />
  <tenseForm default="athallmhairídís" tense="PastCont" dependency="Dep" person="Pl3" />
  <tenseForm default="athallmhairítí" tense="PastCont" dependency="Dep" person="Auto" />
  <tenseForm default="athallmhairíonn" tense="PresCont" dependency="Indep" person="Base" />
  <tenseForm default="athallmhairím" tense="PresCont" dependency="Indep" person="Sg1" />
  <tenseForm default="athallmhairímid" tense="PresCont" dependency="Indep" person="Pl1" />
  <tenseForm default="athallmhairítear" tense="PresCont" dependency="Indep" person="Auto" />
  <tenseForm default="athallmhairíonn" tense="PresCont" dependency="Dep" person="Base" />
  <tenseForm default="athallmhairím" tense="PresCont" dependency="Dep" person="Sg1" />
  <tenseForm default="athallmhairímid" tense="PresCont" dependency="Dep" person="Pl1" />
  <tenseForm default="athallmhairítear" tense="PresCont" dependency="Dep" person="Auto" />
  <tenseForm default="athallmhaireoidh" tense="Fut" dependency="Indep" person="Base" />
  <tenseForm default="athallmhaireoimid" tense="Fut" dependency="Indep" person="Pl1" />
  <tenseForm default="athallmhaireofar" tense="Fut" dependency="Indep" person="Auto" />
  <tenseForm default="athallmhaireoidh" tense="Fut" dependency="Dep" person="Base" />
  <tenseForm default="athallmhaireoimid" tense="Fut" dependency="Dep" person="Pl1" />
  <tenseForm default="athallmhaireofar" tense="Fut" dependency="Dep" person="Auto" />
  <tenseForm default="athallmhaireodh" tense="Cond" dependency="Indep" person="Base" />
  <tenseForm default="athallmhaireoinn" tense="Cond" dependency="Indep" person="Sg1" />
  <tenseForm default="athallmhaireofá" tense="Cond" dependency="Indep" person="Sg2" />
  <tenseForm default="athallmhaireoimis" tense="Cond" dependency="Indep" person="Pl1" />
  <tenseForm default="athallmhaireoidís" tense="Cond" dependency="Indep" person="Pl3" />
  <tenseForm default="athallmhaireofaí" tense="Cond" dependency="Indep" person="Auto" />
  <tenseForm default="athallmhaireodh" tense="Cond" dependency="Dep" person="Base" />
  <tenseForm default="athallmhaireoinn" tense="Cond" dependency="Dep" person="Sg1" />
  <tenseForm default="athallmhaireofá" tense="Cond" dependency="Dep" person="Sg2" />
  <tenseForm default="athallmhaireoimis" tense="Cond" dependency="Dep" person="Pl1" />
  <tenseForm default="athallmhaireoidís" tense="Cond" dependency="Dep" person="Pl3" />
  <tenseForm default="athallmhaireofaí" tense="Cond" dependency="Dep" person="Auto" />
  <moodForm default="athallmhairíodh" mood="Imper" person="Base" />
  <moodForm default="athallmhairím" mood="Imper" person="Sg1" />
  <moodForm default="athallmhairigh" mood="Imper" person="Sg2" />
  <moodForm default="athallmhairímis" mood="Imper" person="Pl1" />
  <moodForm default="athallmhairígí" mood="Imper" person="Pl2" />
  <moodForm default="athallmhairídís" mood="Imper" person="Pl3" />
  <moodForm default="athallmhairítear" mood="Imper" person="Auto" />
  <moodForm default="athallmhairí" mood="Subj" person="Base" />
  <moodForm default="athallmhairímid" mood="Subj" person="Pl1" />
  <moodForm default="athallmhairítear" mood="Subj" person="Auto" />
</verb>
